# 待处理固定资产

提问人：czwheb 时间：2019-08-17 16:14:03
公司拟处置和报废一批固定资产，其中有部分固定资产尚有使用价值，只是因更新换代，新型号的设备已将其代替，尚未与其他方签订销售合同，此时公司将该项固定资产直接报废损失处理还是暂先留在固定资产中，待实际签订合同处置后再转入固定资产清理，最后将差额计入资产处置损益？

回答人：chenyiwei
暂先留在固定资产中，待实际签订合同处置后再转入固定资产清理（或持有待售资产），最后将差额计入资产处置损益。继续作为固定资产核算期间，应照提折旧（计入管理费用）。